{"present": {"1 Singular": {"Affirmative": "slogaim", "Question": "an slogaim?", "Negative": "n\u00ed shlogaim"}, "2 Singular": {"Affirmative": "slogann t\u00fa", "Question": "an slogann t\u00fa?", "Negative": "n\u00ed shlogann t\u00fa"}, "3 Singular": {"Male": {"Affirmative": "slogann s\u00e9", "Question": "an slogann s\u00e9?", "Negative": "n\u00ed shlogann s\u00e9"}, "Female": {"Affirmative": "slogann s\u00ed", "Question": "an slogann s\u00ed?", "Negative": "n\u00ed shlogann s\u00ed"}}, "1 Plural": {"Compressed": {"Affirmative": "slogaimid", "Question": "an slogaimid?", "Negative": "n\u00ed shlogaimid"}, "Extended": {"Affirmative": "slogann muid", "Question": "an slogann muid?", "Negative": "n\u00ed shlogann muid"}}, "2 Plural": {"Affirmative": "slogann sibh", "Question": "an slogann sibh?", "Negative": "n\u00ed shlogann sibh"}, "3 Plural": {"Affirmative": "slogann siad", "Question": "an slogann siad?", "Negative": "n\u00ed shlogann siad"}, "Passive": {"Affirmative": "slogtar", "Question": "an slogtar?", "Negative": "n\u00ed shlogtar"}}, "future": {"1 Singular": {"Affirmative": "slogfaidh m\u00e9", "Question": "an slogfaidh m\u00e9?", "Negative": "n\u00ed shlogfaidh m\u00e9"}, "2 Singular": {"Affirmative": "slogfaidh t\u00fa", "Question": "an slogfaidh t\u00fa?", "Negative": "n\u00ed shlogfaidh t\u00fa"}, "3 Singular": {"Male": {"Affirmative": "slogfaidh s\u00e9", "Question": "an slogfaidh s\u00e9?", "Negative": "n\u00ed shlogfaidh s\u00e9"}, "Female": {"Affirmative": "slogfaidh s\u00ed", "Question": "an slogfaidh s\u00ed?", "Negative": "n\u00ed shlogfaidh s\u00ed"}}, "1 Plural": {"Compressed": {"Affirmative": "slogfaimid", "Question": "an slogfaimid?", "Negative": "n\u00ed shlogfaimid"}, "Extended": {"Affirmative": "slogfaidh muid", "Question": "an slogfaidh muid?", "Negative": "n\u00ed shlogfaidh muid"}}, "2 Plural": {"Affirmative": "slogfaidh sibh", "Question": "an slogfaidh sibh?", "Negative": "n\u00ed shlogfaidh sibh"}, "3 Plural": {"Affirmative": "slogfaidh siad", "Question": "an slogfaidh siad?", "Negative": "n\u00ed shlogfaidh siad"}, "Passive": {"Affirmative": "slogfar", "Question": "an slogfar?", "Negative": "n\u00ed shlogfar"}}, "past": {"1 Singular": {"Affirmative": "shlog m\u00e9", "Question": "ar shlog m\u00e9?", "Negative": "n\u00edor shlog m\u00e9"}, "2 Singular": {"Affirmative": "shlog t\u00fa", "Question": "ar shlog t\u00fa?", "Negative": "n\u00edor shlog t\u00fa"}, "3 Singular": {"Male": {"Affirmative": "shlog s\u00e9", "Question": "ar shlog s\u00e9?", "Negative": "n\u00edor shlog s\u00e9"}, "Female": {"Affirmative": "shlog s\u00ed", "Question": "ar shlog s\u00ed?", "Negative": "n\u00edor shlog s\u00ed"}}, "1 Plural": {"Compressed": {"Affirmative": "shlogamar", "Question": "ar shlogamar?", "Negative": "n\u00edor shlogamar"}, "Extended": {"Affirmative": "shlog muid", "Question": "ar shlog muid?", "Negative": "n\u00edor shlog muid"}}, "2 Plural": {"Affirmative": "shlog sibh", "Question": "ar shlog sibh?", "Negative": "n\u00edor shlog sibh"}, "3 Plural": {"Compressed": {"Affirmative": "shlog siad", "Question": "ar shlog siad?", "Negative": "n\u00edor shlog siad"}, "Extended": {"Affirmative": "shlogadar", "Question": "ar shlogadar?", "Negative": "n\u00edor shlogadar"}}, "Passive": {"Affirmative": "slogadh", "Question": "ar slogadh?", "Negative": "n\u00edor slogadh"}}, "condi": {"1 Singular": {"Affirmative": "shlogfainn", "Question": "an slogfainn?", "Negative": "n\u00ed shlogfainn"}, "2 Singular": {"Affirmative": "shlogf\u00e1", "Question": "an slogf\u00e1?", "Negative": "n\u00ed shlogf\u00e1"}, "3 Singular": {"Male": {"Affirmative": "shlogfadh s\u00e9", "Question": "an slogfadh s\u00e9?", "Negative": "n\u00ed shlogfadh s\u00e9"}, "Female": {"Affirmative": "shlogfadh s\u00ed", "Question": "an slogfadh s\u00ed?", "Negative": "n\u00ed shlogfadh s\u00ed"}}, "1 Plural": {"Compressed": {"Affirmative": "shlogfaimis", "Question": "an slogfaimis?", "Negative": "n\u00ed shlogfaimis"}, "Extended": {"Affirmative": "shlogfadh muid", "Question": "an slogfadh muid?", "Negative": "n\u00ed shlogfadh muid"}}, "2 Plural": {"Affirmative": "shlogfadh sibh", "Question": "an slogfadh sibh?", "Negative": "n\u00ed shlogfadh sibh"}, "3 Plural": {"Compressed": {"Affirmative": "shlogfaid\u00eds", "Question": "an slogfaid\u00eds?", "Negative": "n\u00ed shlogfaid\u00eds"}, "Extended": {"Affirmative": "shlogfadh siad", "Question": "an slogfadh siad?", "Negative": "n\u00ed shlogfadh siad"}}, "Passive": {"Affirmative": "shlogfa\u00ed", "Question": "an slogfa\u00ed?", "Negative": "n\u00ed shlogfa\u00ed"}}, "imper": {"1 Singular": {"Affirmative": "slogaim!", "Negative": "n\u00e1 slogaim!"}, "2 Singular": {"Affirmative": "slog!", "Negative": "n\u00e1 slog!"}, "3 Singular": {"Male": {"Affirmative": "slogadh s\u00e9!", "Negative": "n\u00e1 slogadh s\u00e9!"}, "Female": {"Affirmative": "slogadh s\u00ed!", "Negative": "n\u00e1 slogadh s\u00ed!"}}, "1 Plural": {"Compressed": {"Affirmative": "slogaimis!", "Negative": "n\u00e1 slogaimis!"}, "Extended": {"Affirmative": "slogadh muid!", "Negative": "n\u00e1 slogadh muid!"}}, "2 Plural": {"Affirmative": "slogaig\u00ed!", "Negative": "n\u00e1 slogaig\u00ed!"}, "3 Plural": {"Compressed": {"Affirmative": "slogaid\u00eds!", "Negative": "n\u00e1 slogaid\u00eds!"}, "Extended": {"Affirmative": "slogadh siad!", "Negative": "n\u00e1 slogadh siad!"}}, "Passive": {"Affirmative": "slogtar!", "Negative": "n\u00e1 slogtar!"}}, "pastConti": {"1 Singular": {"Affirmative": "shlogainn", "Question": "an slogainn?", "Negative": "n\u00ed shlogainn"}, "2 Singular": {"Affirmative": "shlogt\u00e1", "Question": "an slogt\u00e1?", "Negative": "n\u00ed shlogt\u00e1"}, "3 Singular": {"Male": {"Affirmative": "shlogadh s\u00e9", "Question": "an slogadh s\u00e9?", "Negative": "n\u00ed shlogadh s\u00e9"}, "Female": {"Affirmative": "shlogadh s\u00ed", "Question": "an slogadh s\u00ed?", "Negative": "n\u00ed shlogadh s\u00ed"}}, "1 Plural": {"Compressed": {"Affirmative": "shlogaimis", "Question": "an slogaimis?", "Negative": "n\u00ed shlogaimis"}, "Extended": {"Affirmative": "shlogadh muid", "Question": "an slogadh muid?", "Negative": "n\u00ed shlogadh muid"}}, "2 Plural": {"Affirmative": "shlogadh sibh", "Question": "an slogadh sibh?", "Negative": "n\u00ed shlogadh sibh"}, "3 Plural": {"Compressed": {"Affirmative": "shlogaid\u00eds", "Question": "an slogaid\u00eds?", "Negative": "n\u00ed shlogaid\u00eds"}, "Extended": {"Affirmative": "shlogadh siad", "Question": "an slogadh siad?", "Negative": "n\u00ed shlogadh siad"}}, "Passive": {"Affirmative": "shlogta\u00ed", "Question": "an slogta\u00ed?", "Negative": "n\u00ed shlogta\u00ed"}}, "subj": {"1 Singular": {"Affirmative": "go sloga m\u00e9", "Negative": "n\u00e1r shloga m\u00e9"}, "2 Singular": {"Affirmative": "go sloga t\u00fa", "Negative": "n\u00e1r shloga t\u00fa"}, "3 Singular": {"Male": {"Affirmative": "go sloga s\u00e9", "Negative": "n\u00e1r shloga s\u00e9"}, "Female": {"Affirmative": "go sloga s\u00ed", "Negative": "n\u00e1r shloga s\u00ed"}}, "1 Plural": {"Compressed": {"Affirmative": "go slogaimid", "Negative": "n\u00e1r shlogaimid"}, "Extended": {"Affirmative": "go sloga muid", "Negative": "n\u00e1r shloga muid"}}, "2 Plural": {"Affirmative": "go sloga sibh", "Negative": "n\u00e1r shloga sibh"}, "3 Plural": {"Affirmative": "go sloga siad", "Negative": "n\u00e1r shloga siad"}, "Passive": {"Affirmative": "go slogtar", "Negative": "n\u00e1r shlogtar"}}, "verbal noun": "slogadh", "verbal adjective": "slogtha"}